# 求助陈版

提问人：kaipi 时间：2014-06-23 17:15:21
A公司持有B公司51%股份，集体企业a持有B公司20%股份，a将该20%股份转让给了A公司（县政府有文件，该20%股份转让价款用于集体企业a在A公司增资扩股），已在工商局办理了变更登记。现A公司不同意增资扩股，想将该20%股份按原价退还给a集体企业。请教陈版，A公司按原价退还该20%股份是否可行，是不是需要重新评估确定该20%股份价值？谢谢

回答人：chenyiwei
这个问题更多地是一个法律问题，可以向律师咨询如何操作更为恰当，例如能否作为对原股权转让交易的撤销或转回处理等。另外大股东A公司有无国资背景也可能导致撤销或再转让的程序不同。

提问人：kaipi 时间：2014-08-17 14:05:26
您提到B需要将a 2013年度损益、现金流纳入合并范围，资产负债表也一样需要吧？

回答人：chenyiwei
不需要。根据主帖中的意思，B在 2013 年末已经将A转让出去，因此B的合并报表不需要合并A的 2013 年末资产负债表。

提问人：sjlw 时间：2014-09-25 21:11:43
陈版您好！ 请问，企业会计准则第 22 号金融工具确认和计量中第三类金融资产贷款和应收款项与平时财务报表中的应收账款、其他应收款有什么区别呢？准则规定，金融资产第三类贷款和应收款项应当采用实际利率法，按摊余成本计量，但目前实际中，基本上还是按账龄分类计提减值的后续计量，我一直没弄清这两种之间的关系。 还有就是，长期股权投资准则修订后，不具有控投影、共同控制、重大影响且在活跃市场中没有报价、公允价值不能可靠计量的长期股权投资不再用成本法核算，而适用 22 号金融工具确认和计量准则，那么，我是否可以把这一类的投资分类到贷款和应收款项这一类金融资产呢？如果可以，在报表中是否是体现在其他应收款里呢？还是只能分类到可供出售金融资产那一类呢？ 谢谢陈版

回答人：chenyiwei
1 、应收账款、其他应收款属于“贷款和应收款项”类别的金融资产，理论上应按实际利率法确认利息收入，但因为一般情况下期限较短，基于重要性原则，通常可以接受实务中的简化处理方法。 2 、权益性投资没有固定到期日，且可收回金额不确定，因此不属于贷款和应收款项类，通常作为可供出售金融资产。但因为公允价值难以可靠确定，因此一般工商企业持有的此类投资仍可按成本计量。

提问人：sjlw 时间：2014-09-25 23:39:36
谢谢陈版，但是，我在准则和准则讲解里找了很久，都没找到可供出售可以用成本法计量的表述，如果是上市公司，请问也允许这样么？

回答人：chenyiwei
《企业会计准则第 22 号——金融工具确认和计量》第三十二条之（二）。

提问人：kaipi 时间：2014-11-14 10:44:00
A为a公司的股东，a公司为b公司的股东，现A豁免了b公司的债务，这个是不是权益性交易？

回答人：chenyiwei
豁免的原因是什么？是否属于具有商业实质、同样会发生在非关联方之间的互惠交易？须注意：一般情况下，股东豁免被投资企业的债务，只有在一种情况下可能被认为具有商业实质而不属于权益性交易：作为债务人的被投资企业破产重整，该股东以债权人身份，与其他债权人一起，经过债权人会议等适当的法律程序，以实质上与其他同类非关联方债权人相同的比例豁免该被投资企业的债务，且该股东所豁免的债务金额与被豁免债务总额相比是不重大的。

提问人：kaipi 时间：2014-11-14 20:49:55
不属于权益性交易，b公司可以计入资本公积吧？

回答人：chenyiwei
如果不是权益性交易，则B公司可以将豁免的债务计入损益；如果是权益性交易，则应计入资本公积。